# 陈老师，请问收购经营资质时，收购方如何进行账务处理？（详见附件）

提问人：chenyiwei 时间：2011-12-13 01:20:27
我理解由于该资质办在子公司，所以个别报表层面应构成长期股权投资成本的组成部分。合并报表层面可能可以确认一项无形资产（这个问题有不确定性，要看解释 5 号最终定稿发布情况而定）。

回答人：chenyiwei
我理解由于该资质办在子公司，所以个别报表层面应构成长期股权投资成本的组成部分。合并报表层面可能可以确认一项无形资产（这个问题有不确定性，要看解释 5 号最终定稿发布情况而定）。